臺灣高等法院臺中分院刑事裁定　
111年度聲字第549號
聲  請  人  臺灣高等檢察署臺中檢察分署檢察官     
受  刑  人  楊惠菁



上列聲請人因受刑人數罪併罰有二裁判以上，聲請定其應執行之
刑（聲請案號：111年度執聲字第181號），本院裁定如下：
    主  文
楊惠菁因犯如附表所示各罪所處之刑，有期徒刑部分應執行有期
徒刑柒年。
    理  由
一、聲請意旨略以：受刑人楊惠菁（下稱受刑人）因詐欺取財等
    數罪，先後經判決確定如附表。數罪中雖有刑法第50條第1 
    項但書所列情形，惟受刑人已請求檢察官聲請定應執行刑，
    有臺灣新北地方檢察署111年1月14日定刑聲請切結書足稽，
    應依刑法第50條第2 項、第53條、第51條第5 款規定，定其
    應執行之刑，爰依刑事訴訟法第477 條第1 項聲請裁定等語
    。
二、按裁判確定前犯數罪者，併合處罰之；數罪併罰，有二裁判
    以上者，依第51條之規定，定其應執行之刑，刑法第50條第
    1 項本文、第53條定有明文。又數罪併罰，分別宣告其罪之
    刑，如宣告多數有期徒刑者，於各刑中之最長期以上，各刑
    合併之刑期以下，定其刑期；但不得逾30年，刑法第51條第
    5 款亦有明文。次按法律上屬於自由裁量事項，尚非概無法
    律性之拘束，在法律上有其外部界限及內部界限。前者依法
    律之具體規定，使法院得以具體選擇為適當裁判，此為自由
    裁量之外部界限。後者法院為自由裁量時，應考量法律之目
    的，法律秩序之理念所在，此為自由裁量之內部界限。法院
    為裁判時，二者均不得有所踰越。在數罪併罰而有二裁判以
    上，應定其應執行刑之案件，法院所為刑之酌定，固屬自由
    裁量事項，然對於法律之內、外部界限，仍均應受其拘束（
    最高法院94年度台非字第21號判決意旨參照）。又按刑事訴
    訟法第370條第2 項、第3 項，已針對第二審上訴案件之定
    應執行之刑，明定有不利益變更禁止原則之適用，分屬不同
    案件之數罪併罰，倘一裁判宣告數罪之刑，曾經定其執行刑
    ，再與其他裁判宣告之刑（或執行之刑）定其執行刑時，在
    法理上亦應同受此原則之拘束（最高法院103 年度第14次刑
    事庭會議決議意旨參照），亦即另定之執行刑，其裁量所定
    之刑期，不得較重於前定之執行刑加計後裁判宣告之刑（或
    執行之刑）之總和（最高法院104 年度台抗字第410 號裁定
    意旨參照）。末按數罪併罰中之一罪雖得易科罰金，惟因與
    不得易科之他罪併合處罰結果而不得易科罰金時，原可易科
    部分所處之刑，自亦無庸為易科折算標準之記載，此有司法
    院釋字第144 號解釋意旨可資參照。
三、復按被告所犯數罪有二裁判以上時，其所犯各罪是否合於數
    罪併罰規定，應以各裁判中最初判決確定者為基準，凡在該
    裁判確定前所犯之各罪，均應依刑法第50條、第51條規定，
    定其應執行之刑。數罪併罰案件之實體裁判確定後，即生實
    質之確定力，除因增加經另案判決確定合於數罪併罰之其他
    犯罪，或原定應執行刑之數罪中有部分犯罪，因非常上訴、
    再審程序而經撤銷改判，或有赦免、減刑等情形，致原裁判
    定刑之基礎已經變動，或其他客觀上有責罰顯不相當之特殊
    情形，為維護極重要之公共利益，而有另定應執行刑之必要
    者外，法院應受原確定裁定實質確定力之拘束。又定應執行
    刑，不僅攸關國家刑罰權之行使，於受刑人之權益亦有重大
    影響，除顯無必要或有急迫情形外，法院於裁定前，允宜予
    受刑人以言詞、書面或其他適當方式陳述意見之機會，程序
    保障更加周全（最高法院110年度台抗字第489號裁定意旨參
    照）。
四、經查：
  ㈠受刑人因犯詐欺取財等罪，經臺灣臺中地方法院、本院、臺
    灣高等法院及最高法院分別判處如附表所示之刑，均經分別
    確定在案，有各該刑事判決及臺灣高等法院被告前案紀錄表
    在卷可稽。其中受刑人所犯如附表編號1、12、13、16、23
    所示之罪為得易科罰金及得易服社會勞動之罪，編號2至11
    、15、17至22、24至25所示之罪為不得易科罰金及不得易服
    社會勞動之罪，編號14所示之罪為不得易科罰金但得易服社
    會勞動之罪，固合於刑法第50條第1項但書之規定，惟受刑
    人就上開數罪已請求檢察官聲請定應執行刑，並載明希望從
    輕量刑，有臺灣新北地方檢察署定刑聲請切結書在卷可稽
　　（見本院卷第17頁），自應依刑法第50條第2項之規定，依
    同法第51條規定裁定定其應執行刑。茲檢察官向本院聲請定
    其應執行之刑，本院審核認聲請為正當，應定其應執行之刑
    。
　㈡受刑人所犯如附表編號2 至11所示之10罪曾定應執行有期徒
    刑1年8月確定（臺灣高等法院106年度上訴字第958號判決）
    ；如附表編號12至13所示之2 罪曾定應執行有期徒刑6 月確
    定（臺灣高等法院108年度上訴字第3458號判決）；如附表
    編號17至22所示之6 罪曾定應執行有期徒刑2 年4 月確定（
    臺灣高等法院109年度上訴字第3384號判決）；如附表編號2
    4至25所示之2罪曾定應執行有期徒刑3 年5 月確定（臺灣高
    等法院109年度上訴字第3383號判決）。而附表編號2至11、
    12至13、17至22、24至25所示之罪與附表編號1、14、15、1
    6、23所示之罪另定應執行刑，屬上開最高法院大法庭裁定
    意旨所指可重新定應執行刑之情況，尚不生抵觸原確定裁定
    實質確定力之問題。本院於裁定前，曾通知受刑人如對本件
    定應執行刑案件有意見欲表達，於文到5日內具狀陳述意見
    ，經受刑人表示無意見，有本院111中分高刑盈111聲549字
    第1896號函、送達證書、收狀資料及收文資料查詢清單在卷
    可憑（本院卷第281至291頁）。參照前揭所述，本院就編號
    1 至25所示各罪再定應執行之有期徒刑，應予審酌前開裁判
    內、外部界限之範圍，並斟酌受刑人所犯大致為詐欺取財（
    分屬以網際網路對公眾散布犯詐欺取財、詐欺取財）、洗錢
    （幫助犯一般洗錢）、偽造文書(分屬行使偽造私文書、行
    使偽造公文書)、偽造有價證券等類型犯罪，犯罪時間橫跨1
    03年12月至107年12月間之數年，前述犯罪行為之不法及罪
    責程度、各罪之關聯性、犯罪情節、次數及行為態樣、數罪
    所反應受刑人之人格特性與傾向、對受刑人施以矯正之必要
    性等，就其所犯前揭各罪為整體非難評價，另參酌曾定應執
    行刑部分之折算比例，定其應執行刑如主文所示。
　㈢至於受刑人所犯如附表編號14所示之罪，另所處併科罰金新
    臺幣（下同）5000元，罰金如易服勞役，以1000元折算1 日
    之罰金刑，則不在本件定應執行刑之列，仍應與本件附表所
    示各罪所定之應執行刑併執行之，附此敘明。　　　
據上論斷，應依刑事訴訟法第477條第1 項，刑法第50條第2 項
、第53條、第51條第5 款，裁定如主文。
中　　華　　民　　國　　111 　年　　4 　　月　　15　　日
        　　刑事第八庭    審判長法　官  林  清  鈞
　　　　　 　　　　　　　　　   法　官  黃  小  琴
　　　　　　　　 　　　　　　　 法　官  郭  瑞  祥  
　　　　　　　　　　　　　　　                         
以上正本證明與原本無異。     
如不服本裁定，得於收受送達後5日內向本院提出抗告書狀(須附
繕本)。因疫情而遲誤不變期間，得向法院聲請回復原狀。

                               書記官  賴  淵  瀛
　　　　　　　　　　　　　　　 
中　　華　　民　　國　　111 　年　　4 　　月　　15　　日

附表：受刑人楊惠菁定其應執行之刑案件一覽表
 編　　　　　號  1 2 3  罪　　　　　名  詐欺取財 以網際網路對公眾散布犯詐欺取財 以網際網路對公眾散布犯詐欺取財  宣　　告　　刑  有期徒刑3月 有期徒刑1年1月 有期徒刑1年1月    編號2至11曾定應執行有期徒刑1年8月   犯　罪　日　期  104年4月1日至8日 104年4月10日至24日 104年5月13日至6月4日 偵查（自訴）機關年   度   案   號  起訴案號： 臺灣新北地方檢察署104年度偵字第21910、28711、28712、32395、32396號、104年度調偵字第2419號、105年度偵字第11731、12932號 移送併辦案號： 臺灣桃園地方檢察署104年度偵字第23611號 起訴案號： 臺灣新北地方檢察署104年度偵字第21910、28711、28712、32395、32396號、104年度調偵字第2419號、105年度偵字第11731、12932號 移送併辦案號： 臺灣桃園地方檢察署104年度偵字第23611號 起訴案號： 臺灣新北地方檢察署104年度偵字第21910、28711、28712、32395、32396號、104年度調偵字第2419號、105年度偵字第11731、12932號 移送併辦案號： 臺灣桃園地方檢察署104年度偵字第23611號 最　後　　事 實 審 法　　院 臺灣高等法院 臺灣高等法院 臺灣高等法院  案　　號 106年度上訴字 第958號 106年度上訴字 第958號 106年度上訴字 第958號  判決日期 108 年2 月21日　 108 年2 月21日　 108 年2 月21日　　 確　 定　　判　 決 法　　院 臺灣高等法院 臺灣高等法院 臺灣高等法院  案　　號 106年度上訴字 第958號 106年度上訴字 第958號 106年度上訴字 第958號  判　　決確定日期 108 年4 月16日  108 年4 月16日  108 年4 月16日  是否為得易科罰金、社會勞動之案件  是 否 否 備註  臺灣新北地方檢察署108年度執字第7168號、臺灣彰化地方檢察署109年度執助字第220號 臺灣新北地方檢察署108年度執字第7169號、臺灣彰化地方檢察署109年度執助字第193號 臺灣新北地方檢察署108年度執字第7169號、臺灣彰化地方檢察署109年度執助字第193號 
附表：受刑人楊惠菁定其應執行之刑案件一覽表
 編　　　　　號  4 5 6  罪　　　　　名  以網際網路對公眾散布犯詐欺取財 以網際網路對公眾散布犯詐欺取財 以網際網路對公眾散布犯詐欺取財  宣　　告　　刑  有期徒刑1年1月 有期徒刑1年1月 有期徒刑1年1月   編號2至11曾定應執行有期徒刑1年8月    犯　罪　日　期  104年5月14日至6月4日 　 104年4月14日至27日 104年10月23日 偵查（自訴）機關年   度   案   號  起訴案號： 臺灣新北地方檢察署104年度偵字第21910、28711、28712、32395、32396號、104年度調偵字第2419號、105年度偵字第11731、12932號 移送併辦案號： 臺灣桃園地方檢察署104年度偵字第23611號 起訴案號： 臺灣新北地方檢察署104年度偵字第21910、28711、28712、32395、32396號、104年度調偵字第2419號、105年度偵字第11731、12932號 移送併辦案號： 臺灣桃園地方檢察署104年度偵字第23611號 起訴案號： 臺灣新北地方檢察署104年度偵字第21910、28711、28712、32395、32396號、104年度調偵字第2419號、105年度偵字第11731、12932號 移送併辦案號： 臺灣桃園地方檢察署104年度偵字第23611號 最　後　　事 實 審 法　　院 臺灣高等法院 臺灣高等法院 臺灣高等法院  案　　號 106年度上訴字 第958號 106年度上訴字 第958號 106年度上訴字 第958號  判決日期 108 年2 月21日　 108 年2 月21日　　 108 年2 月21日 確　 定　　判　 決 法　　院 臺灣高等法院 臺灣高等法院 臺灣高等法院  案　　號 106年度上訴字 第958號 106年度上訴字 第958號 106年度上訴字 第958號  判　　決確定日期 108 年4 月16日  108 年4 月16日  108 年4 月16日  是否為得易科罰金、社會勞動之案件  否 否 否 備註  臺灣新北地方檢察署108年度執字第7169號、臺灣彰化地方檢察署109年度執助字第193號 臺灣新北地方檢察署108年度執字第7169號、臺灣彰化地方檢察署109年度執助字第193號 臺灣新北地方檢察署108年度執字第7169號、臺灣彰化地方檢察署109年度執助字第193號 
附表：受刑人楊惠菁定其應執行之刑案件一覽表
 編　　　　　號  7 8 9  罪　　　　　名  以網際網路對公眾散布犯詐欺取財 以網際網路對公眾散布犯詐欺取財 以網際網路對公眾散布犯詐欺取財  宣　　告　　刑  有期徒刑1年3月 有期徒刑1年3月 有期徒刑1年2月   編號2至11曾定應執行有期徒刑1年8月     犯　罪　日　期  104年4月7日至5月19日 103年12月12日至104年1月8日 104年1月21日至2月1日 偵查（自訴）機關年   度   案   號  起訴案號： 臺灣新北地方檢察署104年度偵字第21910、28711、28712、32395、32396號、104年度調偵字第2419號、105年度偵字第11731、12932號 移送併辦案號： 臺灣桃園地方檢察署104年度偵字第23611號 起訴案號： 臺灣新北地方檢察署104年度偵字第21910、28711、28712、32395、32396號、104年度調偵字第2419號、105年度偵字第11731、12932號 移送併辦案號： 臺灣桃園地方檢察署104年度偵字第23611號 起訴案號： 臺灣新北地方檢察署104年度偵字第21910、28711、28712、32395、32396號、104年度調偵字第2419號、105年度偵字第11731、12932號 移送併辦案號： 臺灣桃園地方檢察署104年度偵字第23611號 最　後　　事 實 審 法　　院 臺灣高等法院 臺灣高等法院 臺灣高等法院  案　　號 106年度上訴字 第958號 106年度上訴字 第958號 106年度上訴字 第958號  判決日期 108 年2 月21日　 108 年2 月21日　　 108 年2 月21日 確　 定　　判　 決 法　　院 臺灣高等法院 臺灣高等法院 臺灣高等法院  案　　號 106年度上訴字 第958號 106年度上訴字 第958號 106年度上訴字 第958號  判　　決確定日期 108 年4 月16日  108 年4 月16日  108 年4 月16日  是否為得易科罰金、社會勞動之案件  否 否 否 備註  臺灣新北地方檢察署108年度執字第7169號、臺灣彰化地方檢察署109年度執助字第193號 臺灣新北地方檢察署108年度執字第7169號、臺灣彰化地方檢察署109年度執助字第193號 臺灣新北地方檢察署108年度執字第7169號、臺灣彰化地方檢察署109年度執助字第193號 
附表：受刑人楊惠菁定其應執行之刑案件一覽表
 編　　　　　號  10 11 12  罪　　　　　名  以網際網路對公眾散布犯詐欺取財 以網際網路對公眾散布犯詐欺取財 行使偽造私文書  宣　　告　　刑  有期徒刑1年 有期徒刑1年 有期徒刑3月   編號2至11曾定應執行有期徒刑1年8月  編號12至13曾定應執行有期徒刑6月  犯　罪　日　期  104年5月26日　 104年10月27日　 106年4月6日　 偵查（自訴）機關年   度   案   號  起訴案號： 臺灣新北地方檢察署104年度偵字第21910、28711、28712、32395、32396號、104年度調偵字第2419號、105年度偵字第11731、12932號 移送併辦案號：臺灣桃園地方檢察署104年度偵字第23611號 起訴案號： 臺灣新北地方檢察署104年度偵字第21910、28711、28712、32395、32396號、104年度調偵字第2419號、105年度偵字第11731、12932號 移送併辦案號：臺灣桃園地方檢察署104年度偵字第23611號 臺灣新北地方檢察署106年度偵字第8555號 最　後　　事 實 審 法　　院 臺灣高等法院 臺灣高等法院 臺灣高等法院  案　　號 106年度上訴字 第958號 106年度上訴字 第958號 108年度上訴字 第3458號  判決日期 108 年2 月21日 108 年2 月21日 108 年8 月26日 確　 定　　判　 決 法　　院 臺灣高等法院 臺灣高等法院 臺灣高等法院  案　　號 106年度上訴字 第958號 106年度上訴字 第958號 108年度上訴字 第3458號  判　　決確定日期 108 年4 月16日  108 年4 月16日 109 年2 月4 日 是否為得易科罰金、社會勞動之案件  否 否 是 備註  臺灣新北地方檢察署108年度執字第7169號、臺灣彰化地方檢察署109年度執助字第193號 臺灣新北地方檢察署108年度執字第7169號、臺灣彰化地方檢察署109年度執助字第193號 臺灣新北地方檢察署108年度執字第2991號、臺灣彰化地方檢察署109年度執助字第419號 
附表：受刑人楊惠菁定其應執行之刑案件一覽表
 編　　　　　號  13 14 15  罪　　　　　名  詐欺取財 幫助犯洗錢防制法之一般洗錢 以網際網路對公眾散布犯詐欺取財  宣　　告　　刑  有期徒刑4月 有期徒刑3月， 併科罰金5,000元 有期徒刑1年1月   編號12至13曾定應執行有期徒刑6月    犯　罪　日　期  107年5月27日至6月7日 107年12月17日前某日 107年11月21日 偵查（自訴）機關年   度   案   號  臺灣新北地方檢察署106年度偵字第8555號 臺灣臺中地方檢察署108年度偵字第10178號 臺灣臺中地方檢察署108年度偵字第22874號 最　後　　事 實 審 法　　院 臺灣高等法院 臺灣臺中地方法院 臺灣高等法院臺中分院  案　　號 108年度上訴字 第3458號 109年度易字第1306號 110年度上訴字 第1071號  判決日期 108 年8 月26日 110 年4 月13日 110 年9 月14日 確　 定　　判　 決 法　　院 臺灣高等法院 臺灣臺中地方法院 臺灣高等法院臺中分院  案　　號 108年度上訴字 第3458號 109年度易字第1306號 110年度上訴字 第1071號  判　　決確定日期 109 年2 月4 日  110 年5 月11日 110 年10月13日 是否為得易科罰金、社會勞動之案件  是 不得易科罰金、 得易服社會勞動 否 備註  臺灣新北地方檢察署108年度執字第2991號、臺灣彰化地方檢察署109年度執助字第419號 臺灣臺中地方檢察署110年度執字第8365號 臺灣臺中地方檢察署110年度執字第12396號 
附表：受刑人楊惠菁定其應執行之刑案件一覽表
 編　　　　　號  16 17 18  罪　　　　　名  行使偽造私文書 行使偽造公文書 以網際網路對公眾散布犯詐欺取財  宣　　告　　刑  有期徒刑3月 有期徒刑1年3月 有期徒刑1年2月    編號17至22曾定應執行有期徒刑2年4月   犯　罪　日　期  106年3月28日　 106年3月9日　 106年2月3日　 偵查（自訴）機關年   度   案   號  臺灣新北地方檢察署106年度偵字第11284、14589、26853號 臺灣新北地方檢察署106年度偵字第11284、14589、26853號 臺灣新北地方檢察署106年度偵字第11284、14589、26853號 最　後　　事 實 審 法　　院 臺灣高等法院 臺灣高等法院 臺灣高等法院  案　　號 109年度上訴字 第3384號 109年度上訴字 第3384號 109年度上訴字 第3384號  判決日期 110 年8 月17日 110 年8 月17日 110 年8 月17日 確　 定　　判　 決 法　　院 最高法院 最高法院 最高法院  案　　號 110年度台上字 第6326號 110年度台上字 第6326號 110年度台上字 第6326號  判　　決確定日期 110 年12月16日  110 年12月16日 110 年12月16日 是否為得易科罰金、社會勞動之案件  是 否 否 備註  臺灣新北地方檢察署111年度執字第388號 臺灣新北地方檢察署111年度執字第389號 臺灣新北地方檢察署111年度執字第389號 
附表：受刑人楊惠菁定其應執行之刑案件一覽表
 編　　　　　號  19 20 21  罪　　　　　名  以網際網路對公眾散布犯詐欺取財 以網際網路對公眾散布犯詐欺取財 以網際網路對公眾散布犯詐欺取財  宣　　告　　刑  有期徒刑1年4月 有期徒刑1年6月 有期徒刑1年3月   編號17至22曾定應執行有期徒刑2年4月    犯　罪　日　期  106年3月3日　 105年7月12日至20日　 106年3月2日 偵查（自訴）機關年   度   案   號  臺灣新北地方檢察署106年度偵字第11284、14589、26853號 臺灣新北地方檢察署106年度偵字第11284、14589、26853號 臺灣新北地方檢察署106年度偵字第11284、14589、26853號 最　後　　事 實 審 法　　院 臺灣高等法院 臺灣高等法院 臺灣高等法院  案　　號 109年度上訴字 第3384號 109年度上訴字 第3384號 109年度上訴字 第3384號  判決日期 110 年8月17日 110 年8月17日 110 年8月17日 確　 定　　判　 決 法　　院 最高法院 最高法院 最高法院  案　　號 110年度台上字 第6326號 110年度台上字 第6326號 110年度台上字 第6326號  判　　決確定日期 110 年12月16日  110 年12月16日 110 年12月16日 是否為得易科罰金、社會勞動之案件  否 否 否 備註  臺灣新北地方檢察署111年度執字第389號 臺灣新北地方檢察署111年度執字第389號 臺灣新北地方檢察署111年度執字第389號 
附表：受刑人楊惠菁定其應執行之刑案件一覽表
 編　　　　　號  22 23 24  罪　　　　　名  以網際網路對公眾散布犯詐欺取財 行使偽造私文書 行使偽造私文書  宣　　告　　刑  有期徒刑1年3月 有期徒刑5月 有期徒刑7月   編號17至22曾定應執行有期徒刑2年4月  編號24至25曾定應執行有期徒刑3年5月  犯　罪　日　期  106年5月12日　 106年12月14日　 105年9月間某日、10月3日 偵查（自訴）機關年   度   案   號  臺灣新北地方檢察署106年度偵字第11284、14589、26853號 臺灣新北地方檢察署106年度偵字第25166號 臺灣新北地方檢察署106年度偵字第25166號 最　後　　事 實 審 法　　院 臺灣高等法院 臺灣高等法院 臺灣高等法院  案　　號 109年度上訴字 第3384號 109年度上訴字 第3383號 109年度上訴字 第3383號  判決日期 110 年8月17日 110 年8月17日 110 年8月17日 確　 定　　判　 決 法　　院 最高法院 最高法院 最高法院  案　　號 110年度台上字 第6326號 110年度台上字 第6325號 110年度台上字 第6325號  判　　決確定日期 110 年12月16日  110 年12月16日 110 年12月16日 是否為得易科罰金、社會勞動之案件  否 是 否 備註  臺灣新北地方檢察署111年度執字第389號 臺灣新北地方檢察署111年度執字第390號 臺灣新北地方檢察署111年度執字第391號 
附表：受刑人楊惠菁定其應執行之刑案件一覽表
 編　　　　　號  25    罪　　　　　名  偽造有價證券    宣　　告　　刑  有期徒刑3年2月     編號24至25曾定應執行有期徒刑3年5月    犯　罪　日　期  105年年底、106年1月6日、3月1日前之不久時間   偵查（自訴）機關年   度   案   號  臺灣新北地方檢察署106年度偵字第25166號   最　後　　事 實 審 法　　院 臺灣高等法院    案　　號 109年度上訴字 第3383號    判決日期 110 年8月17日   確　 定　　判　 決 法　　院 最高法院    案　　號 110年度台上字 第6325號    判　　決確定日期 110 年12月16日    是否為得易科罰金、社會勞動之案件  否   備註  臺灣新北地方檢察署111年度執字第391號